ACORDAO-COMPLETO-2344952

ACÓRDÃO DE RELAÇÃO

ACÓRDÃO DE RELAÇÃO 155/2019 ATA 3/2019 - PLENÁRIO

Acórdão 155/2019-TCU-Plenário
	Considerando que a presente representação versa sobre possíveis irregularidades ocorridas na Companhia Docas do Rio de Janeiro - CDRJ, relacionadas ao Pregão Eletrônico 23/2018, o qual teve por objeto "aquisição, instalação e configuração de uma solução integrada de TI, composta por equipamentos e softwares de infraestrutura", e cujo valor adjudicado foi de R$ 871.500,00;
	Considerando que, em face da existência dos pressupostos do fumus boni iuris e periculum in mora, foi concedida medida cautelar, sem oitiva prévia, a fim de suspender todos os atos decorrentes do Pregão Eletrônico 23/2018 até decisão ulterior do Tribunal, oportunidade na qual se procederam as oitivas da CDRJ e da empresa Technology Soluções e Sistemas Integrados Ltda, vencedora do certame, para deslinde do processo, uma vez que as questões essenciais deveriam, de fato, ser exploradas com maior profundidade;
	Considerando que a CDRJ adotou os procedimentos necessários com vistas a atender a suspensão cautelar determinada, conforme publicações no DOU e jornal de grande circulação (peça 37, p. 8-9) ;
	Considerando, ainda, que tanto a CDRJ (peça 37) quanto a empresa Technology Soluções e Sistemas Integrados Ltda (peça 47) apresentaram respostas às oitivas realizadas por esta Corte de Contas;
	Considerando, por fim, que a escorreita análise da unidade instrutora conclui que os argumentos e questionamentos aduzidos pela representante não devem prosperar, uma vez que não se confirmaram as supostas irregularidades da proposta vencedora da licitação, a qual atendeu a todas as exigências editalícias, tampouco se observou qualquer anormalidade nos fundamentos da decisão que desclassificou a licitante autora da representação;
	Os Ministros do Tribunal de Contas da União ACORDAM, por unanimidade, com fundamento no art. 43, inciso I, da Lei 8.443/1992, arts. 17, inciso IV; 143, inciso III; 235 c/c o art. 237, parágrafo único, e VII, todos do Regimento Interno/TCU, c/c art. 113, § 1º, da Lei 8.666/1993, em conhecer da presente representação, por preencher os requisitos de admissibilidade, para considerá-la improcedente, revogar a medida cautelar referendada mediante o Acórdão 48/2019-TCU-Plenário, dando ciência desta deliberação, juntamente com a instrução constante à peça 40, à representante.
1. Processo TC-Processo 042.867/2018-5 (REPRESENTAÇÃO) 
	1.1. Interessado: Technology Soluções e Sistemas Integrados Ltda (17.363.774/0001-80) 
	1.2. Entidade: Companhia Docas do Rio de Janeiro
	1.3. Relator: Ministro Bruno Dantas
	1.4. Representante do Ministério Público: não atuou
	1.5. Unidade Técnica: Secretaria do TCU no Estado do Rio de Janeiro (Sec-RJ) .
	1.6. Representação legal: Rafael Reis Marques, representando Technology Soluções e Sistemas Integrados Ltda; Cláudia Chagas de Brito, representando Primeiro Time Informatica Ltda. 
	1.7. Determinações/Recomendações/Orientações: não há.

Companhia Docas do Rio de Janeiro

ACORDAO-COMPLETO-2351449

Acórdão de Relação 789/2019 - Plenário

Acórdão de Relação

BRUNO DANTAS

Não atuou

REPRESENTAÇÃO (REPR)

Secretaria do TCU no Estado do Rio de Janeiro (Sec-RJ).